臺灣臺南地方法院民事裁定
111年度補字第255號
原      告  黃文瑞
訴訟代理人  張俊文律師
複  代理人  黃逸豪律師
被      告  張瑜瑄

            王子奇
            蘇慧綺
上列當事人間請求返還土地等事件，本院裁定如下：
    主  文
原告應於收受本裁定後7日內補繳第一審裁判費新臺幣87,823元
元，逾期未繳，即駁回其訴。
    理  由
一、按訴訟標的之價額，由法院核定；核定訴訟標的之價額，以
    起訴時之交易價額為準。以一訴主張數項標的者，其價額合
    併計算之。但所主張之數項標的互相競合或應為選擇者，其
    訴訟標的價額，應依其中價額最高者定之。以一訴附帶請求
    其孳息、損害賠償、違約金或費用者，不併算其價額。民事
    訴訟法第77條之1第1項、第2項、第77條之2分別定有明文。
二、經查，原告聲明第一項請求被告應將門牌號碼臺南市○○區○○
    里○○○00○00號房屋騰空遷讓返還予原告部分，訴訟標的價額
    為新臺幣（下同）1,251,500元（即該屋民國110年課稅現值
    ）；聲明第二項請求被告應將坐落臺南市○○區○○段000○000
    地號土地上、下堆積之廢棄物清理完畢並回復原狀後，返還
    予原告部分，訴訟標的價額為7,390,460元【計算式：772地
    號土地部分：2,800元（每平方公尺公告現值）×118.21平方
    公尺＝330,988元；773地號土地部分：2,800元（每平方公尺
    公告現值）×2521.24平方公尺＝7,059,472元，合計7,390,46
    0元】；聲明第四項依契約之法律關係請求被告給付律師費1
    2萬元部分，訴訟標的金額為12萬元。又上開第一、二、四
    項聲明間，並無互相競合或應為選擇之關係，原告以一訴請
    求上開三項訴訟標的，其價額應合併計算之；至原告聲明第
    三項請求被告王子奇給付63,000元及自111年1月1日起至清
    空返還上開房屋、土地之日止，按月給付33,000元部分，係
    依不當得利之法律關係請求，依同法第77條之2第2項之規定
    ，不併算其價額。故本件訴訟標的價額核定為8,761,960元
    （計算式：1,251,500元＋7,390,460元＋120,000元＝8,761,96
    0元），應徵第一審裁判費87,823元。茲依民事訴訟法第249
    條第1項但書之規定，限原告於收受本裁定送達10日內補繳
    ，逾期未繳，即駁回其訴。
三、特此裁定。　　
中　　華　　民　　國　 111　　年　 　4　　月　 　6　　日
                  民事第二庭  法　官　張玉萱
以上正本係照原本作成。
如對本裁定關於核定訴訟標的價額部分抗告，應於裁定送達後10
 日內向本院提出抗告狀，並繳納抗告費新臺幣1000 元；關於命
補繳裁判費部分，不得抗告。
中　　華　　民　　國　　111 　年　　4 　　月　　7 　　日
                              書記官  鄭伊汝